智慧財產法院刑事附帶民事判決
                                      100年度附民字第8號
原      告　采昌國際多媒體股份有限公司
代　表　人　石瑾怡　　　
訴訟代理人　陳彥姍　　　
被      告　鄭朝坤　　　 
上列原告因被告違反著作權法等案件（案號：本院一○○年度刑
智上易字第八二號），提起刑事附帶民事訴訟，請求損害賠償，
本院判決如下：
    主  文
被告應給付原告新臺幣參萬元，及自民國一○○年九月七日起至
清償日止，按週年利率百分之五計算之利息。
本判決第一項得假執行。
原告其餘之訴駁回。
    事實及理由
一、原告起訴主張：被告明知「3D食人魚」影片係原告取得在臺
    灣地區發行、出租、銷售之專屬授權，未經原告之同意或授
    權，不得擅自散布或公開陳列而侵害上開視聽著作之著作財
    產權，亦明知其於民國一○○年二月間，向真實姓名、年籍
    不詳綽號「阿祥」之成年男子，以每片新臺幣（下同）五十
    元之價格購入之「3D食人魚」視聽著作影音光碟，均係未經
    原告同意或授權重製，為侵害他人著作財產權之非法重製光
    碟，竟於一○○年二月間某日起，在新北市○○區○○路與
    簡仔番街處之重新橋下跳蚤市場內擺設攤位，將上開盜版光
    碟置放在攤位處地上，以每片一百五十元之價格公開陳售。
    嗣於一○○年三月二十五日十二時許，為警查獲，並當場扣
    得「3D食人魚」之盜版光碟。案經臺灣板橋地方法院檢察署
    一○○年度偵字第九一二○號提起公訴在案，並經臺灣板橋
    地方法院一○○年度智易字第二四號及鈞院一○○年度刑智
    上訴八二號審理在案。被告於審理中亦自承販賣盜版光碟之
    事實，原告爰依著作權法第八十八條第一項規定，請求被告
    負損害賠償責任。並依同法條第二項、第三項規定，請求鈞
    院依侵害情節，酌定賠償額。爰聲明求為判決：被告應給付
    被告八十萬元及自起訴狀繕本送達翌日起至清償日止，按週
    年利率百分之五計算之利息。
二、被告未於言詞辯論期日到場，亦未提出任何陳述或主張。
三、本院得心證之理由：
  (一)經查，本件原告為系爭「3D食人魚」影片在臺灣地區發行、
    出租、銷售之專屬被授權人，此部分事實業據其提出錄影節
    目審查合格證明書及視訊產品發行合作契約書影本等在卷可
    稽（參一○○年度偵字第九一二○號偵查卷第二十一、二十
    二頁），又被告上開侵權行為之事實，除經被告自承在卷外
    ，並有扣案盜版光碟及現場查獲照片在卷可稽，堪信為真實
    。另被告上開侵權行為，亦經本院以一○○年度刑智上易字
    第八十二號刑事判決判處有期徒刑六月確定在案，是本件事
    證已明，被告未經授權侵害原告著作財產權之事實應堪認定
    。
  (二)按因故意或過失不法侵害他人之著作財產權或製版權者，負
    損害賠償責任，著作權法第八十八條第一項前段定有明文；
    又有關損害賠償之計算，被害人得依下列規定擇一請求：一
    、依民法第二百十六條之規定請求。但被害人不能證明其損
    害時，得以其行使權利依通常情形可得預期之利益，減除被
    侵害後行使同一權利所得利益之差額，為其所受損害。二、
    請求侵害人因侵害行為所得之利益。但侵害人不能證明其成
    本或必要費用時，以其侵害行為所得之全部收入，為其所得
    利益。另依前項規定，如被害人不易證明其實際損害額，得
    請求法院依侵害情節，在新臺幣一萬元以上一百萬元以下酌
    定賠償額。如損害行為屬故意且情節重大者，賠償額得增至
    新臺幣五百萬元，同法條第二、三項亦分別設有規定。查本
    件被告遭查獲之盜版藍光光碟片共計六片，此有查獲現場照
    片可稽（參上開偵查卷第三十五頁），而依原告所述，其藍
    光光碟片單片售價為九百八十元（參本院卷第二十一頁），
    依此計算，則被告販售上開盜版光碟片之全部收入為五千八
    百八十元。惟因被告於遭查獲前究竟已販售多少光碟片，無
    從查考，而被告所販售之系爭盜版光碟片其包裝粗糙，並無
    原版精美片盒，一望即知係盜版光碟，被告竟仍擺攤販售，
    不僅侵害原告之著作財產權，且對我國保護智慧財產權之國
    際形象有嚴重不良損害，本院認原告既不易證明其實際損害
    額，茲審酌被告上揭侵權行為之事實，以及被告係因身罹癌
    症，謀生不易始挺而走險之處境，認本件原告得請求之金額
    ，以三萬元為當。從而，原告請求被告賠償三萬元部分，及
    自起訴狀繕本送達翌日即一○○年九月七日起至清償日止，
    按週年利率百分之五計算之利息部分，為有理由，應予准許
    。逾此範圍之主張，為無理由，應予駁回。
四、本件命被告給付原告部分，因均未逾五十萬元，依刑事訴訟
    法第四百九十一條第十款準用民事訴訟法第三百八十九條第
    一項第五款規定之結果，自應由本院依職權為准許假執行之
    宣告。又訴訟費用並未在刑事訴訟法第四百九十一條準用之
    列，刑事附帶民事訴訟判決中應毋庸命當事人負擔，附此敘
    明。
五、至兩造其餘之攻擊或防禦方法，及未經援用之證據，經本院
    斟酌後，認為均不足以影響本判決之結果，自無逐一詳予論
    駁之必要，併此敘明。
據上論結，本件原告之訴為一部有理由，一部無理由，依智慧財
產案件審理法第一條、第二十七條第二項、刑事訴訟法第五百零
二條第一項、第二項，第四百九十一條第十款、民事訴訟法第三
百八十九條第一項第五款，判決如主文。
中　　華　　民　　國　　100　 年　　11　　月　　30　　日
                    智慧財產法院第一庭
                          審判長法  官　李得灶
                                法  官  林欣蓉
                                法  官　汪漢卿
以上正本證明與原本無異。
不得上訴。
中　　華　　民　　國　　100　 年　　12　　月　　 5　　日
                                書記官  邱于婷